【裁判字號】    95,訴,122
【裁判日期】    950215
【裁判案由】    毒品危害防制條例
【裁判全文】
臺灣彰化地方法院刑事判決               95年度訴字第122號
公  訴  人  臺灣彰化地方法院檢察署檢察官
被      告  甲○○
上列被告因違反毒品危害防制條例案件，經檢察官提起公訴（94
年度毒偵字第5785號），被告於本院準備程序中就被訴事實為有
罪之陳述，經本院合議庭裁定改依簡式審判程序審理，並判決如
下：
    主    文
甲○○連續施用第一級毒品，累犯，處有期徒刑壹年。扣案之第
一級毒品海洛因壹包（毛重零點公克）沒收銷燬之，注射針筒
壹支沒收。
    事    實
一、甲○○前因施用毒品案件，經本院裁定送觀察、勒戒後，認
    有繼續施用毒品之傾向，由臺灣彰化地方法院檢察署檢察官
    聲請強制戒治並提起公訴，經本院以90年度彰簡字第216 號
    判決判處有期徒刑4 月確定，而強制戒治部分則經本院以90
    年度毒聲字第1100號裁定令入戒治處所施以強制戒治，已於
    民國90年11月12日停止戒治出所付保護管束，並於91年3 月
    14日保護管束期滿未經撤銷停止戒治，視為執行完畢釋放；
    再因施用第一、二級毒品案件，經本院以91年度訴字第555
    號判決分別判處有期徒刑8 月、5 月，應執行有期徒刑11月
    確定；前開二罪嗣經接續執行，已於92年9 月19日縮短刑期
    假釋出監付保護管束，並於92年12月15日保護管束期滿末經
    撤銷假釋，視為執行完畢。猶不思悔改，於前揭強制戒治執
    行完畢釋放後5 年內，復基於施用第一級毒品海洛因之概括
    犯意，自94年6 、7 月間某日起至95年1 月20日下午6時 許
    止，在其位於彰化縣鹿港鎮東崎里石碑巷11號之住所，以將
    海洛因加礦泉水混合後以注射針筒注射體內之方式，連續施
    用第一級毒品海洛因多次，頻率約3 、4 天施用1 次。嗣於
    94年11月8 日凌晨3 時20分許，為警在彰化縣彰化市○○街
    81巷52弄31號前查獲，並扣得其所有之第一級毒品海洛因1
    包（毛重0.3 公克）及其所有，供其施用第一級毒品海洛因
    犯罪所用之注射針筒1 支；並於本院審理時主動供出上情。
二、案經彰化縣警察局彰化局報告臺灣彰化地方法院檢察署檢察
    官偵查起訴。
    理    由
一、被告甲○○於準備程序中，先就前揭犯罪事實為有罪之陳述
    ，且所犯係死刑、無期徒刑、最輕本刑為3 年以上有期徒刑
    以外之罪，經本院合議庭依刑事訴訟法第273 條之1 第1 項
    之規定，裁定由法官一人獨任進行簡式審判程序，合先敘明
    。
二、前揭犯罪事實，業據被告於本院審理中坦承不諱，且被告於
    前揭時地獲案後，經採其尿液送驗之結果，呈嗎啡陽性反應
    （按一般施用海洛因者會在其體內代謝為嗎啡成分殘留，並
    經由尿液排出），有彰化縣警察局彰化分局委託檢驗尿液代
    號與真實姓名對照認證單、94年11月14日煙檢字第944899號
    煙毒尿液檢驗成績書各1 份附卷可稽，並有注射針筒1 支扣
    案可佐；另扣案之白色粉末1 包，經查獲員警以聯勤204 廠
    製造之煙毒檢驗Ａ包試劑初步檢驗結果，呈嗎啡海洛因反應
    ，應為海洛因（毛重0.3 公克）無訛，此有彰化縣警察局彰
    化分局毒品初步檢驗報告單1 紙為據；再參以施用第一級毒
    品海洛因具成癮性，在生理上或心理上都會對海洛因產生強
    烈的需求與依賴，一旦停用，會有發汗、流淚、緊張、無法
    入睡、出現劇烈嘔吐、發冷、血壓升高等禁斷症狀等情，足
    徵被告自白與事實相符，堪予採信。而被告前因施用毒品案
    件，經本院裁定送觀察、勒戒後，認有繼續施用毒品之傾向
    ，復經本院以90年度毒聲字第1100號裁定送強制戒治，已於
    90年11月12日停止戒治出所付保護管束，並於91年3 月14日
    保護管束期滿未經撤銷停止戒治，視為執行完畢釋放，有臺
    灣高等法院被告前案紀錄表1 份附卷可參，被告於前揭強制
    戒治執行完畢釋放後5 年內，再犯施用毒品犯行，亦堪認定
    。本案事證已臻明確，被告施用第一級毒品海洛因犯行堪予
    認定，應依法論科。
三、核被告所為，係犯毒品危害防制條例第10條第1 項施用第一
    級毒品罪。其為供己施用而於施用前後持有海洛因之低度行
    為，為其施用之高度行為所吸收，不另論罪。又被告先後多
    次施用第一級毒品犯行，時間緊接，所犯為構成要件相同之
    罪名，顯係基於概括犯意反覆為之，應依連續犯之規定，論
    以一罪，並依法加重其刑。被告前開犯罪事實中，除自94年
    6 、7 月間某日起至同年11月7 日下午6 時許止連續施用海
    洛因多次之犯行，經檢察官提起公訴外，其餘部分之犯行雖
    未據檢察官提起公訴，惟該部分犯行與檢察官起訴經本院論
    罪部分有連續犯裁判上一罪之關係，自為起訴效力所及，應
    由本院併予審理，附此敘明。又查被告曾因施用毒品案件，
    經本院以90年度彰簡字第216 號判決判處有期徒刑4 月確定
    ，復因施用第一、二級毒品案件，經本院以91年度訴字第55
    5 號判決分別判處有期徒刑8 月、5 月，應執行有期徒刑11
    月確定；前開二罪嗣經接續執行，已於92年9 月19日縮短刑
    期假釋出監付保護管束，並於92年12月15日保護管束期滿末
    經撤銷假釋，視為執行完畢，有臺灣高等法院被告前案紀錄
    表乙紙附卷可憑，其受此有期徒刑執行完畢後，5 年以內再
    犯有期徒刑以上之罪，為累犯，應依法遞予加重其刑。爰審
    酌被告二次因施用毒品案件經法院判刑確定，並均執行完畢
    ，及其犯罪之動機、目的係因施用毒品之習性難以戒除，其
    犯罪手段僅係戕害自己之身心、施用毒品次數、時間及犯罪
    後坦承犯行之態度良好等一切情狀，量處如主文所示之刑，
    以示懲儆。扣案被告所有之海洛因1 包（毛重0.3 公克），
    核屬毒品危害防制條例第2 條第2 項第1 款之第一級毒品，
    應依同條例第18條第1 項前段之規定，沒收銷燬之。扣案之
    注射針筒1 支，為被告所有，且係供其施用第一級毒品海洛
    因犯罪所用之物，業據被告於本院審理時供明在卷，爰依刑
    法第38條第1 項第2 款之規定宣告沒收之。
據上論斷，應依刑事訴訟法第273 條之1 第1 項、第299 條第1
項前段，毒品危害防制條例第10條第1 項、第18條第1 項前段，
刑法第11條前段、第56條、第47條、第38條第1 項第2 款，判決
如主文。
本案經檢察官鮑慧忠到庭執行職務。
中    華    民    國    95    年    2     月    15    日
                  刑事第一庭    法  官  吳永梁
以上正本證明與原本無異。
如不服本判決，應於判決送達後10日內，向本院提出上訴狀（須
附繕本）。
中    華    民    國    95    年    2    月    16    日
                                書記官  陳美敏
附錄論罪科刑法條全文：
毒品危害防制條例第10條
施用第一級毒品者，處 6 月以上 5 年以下有期徒刑。
施用第二級毒品者，處 3 年以下有期徒刑。


司法院資訊處製作；財團法人民間司法改革基金會備份。
